【裁判字號】    90,易,2155
【裁判日期】    901214
【裁判案由】    贓物
【裁判全文】
臺灣臺南地方法院刑事判決                          九十年度易字第二一五五號
    公  訴  人  臺灣台南地方法院檢察署檢察官
    被      告  乙○○
右列被告因贓物案件，經檢察官提起公訴（九十年度偵字第六八四號），本院判決如
左：
    主  文
黃鳳嬌故買贓物，處拘役肆拾日，如易科罰金以參佰元折算壹日。緩刑貳年。
    事  實
一、乙○○於民國八十八年間，在某不詳地點，明知某不詳姓名年籍之人所持有車號
    ＵＶＮ─五二六號輕機車車牌一面（係丙○○所有，於八十八年二月二日上午十
    時許，在台南縣佳里鎮○○路佳里國中旁失竊）係屬贓物，竟以新臺幣（下同）
    五百元之代價，向之購買，並將之懸掛於引擎號碼Ｅ─００一二五號輕機車（該
    機車車體係乙○○於八十六年間向甲○（另經檢察官為不起訴處分）購得，係原
    機車車主賣與甲○，並非贓物）上，作為代步之交通工具。嗣乙○○於九十年三
    月十五日晚上十一時三十分許，在台南縣將軍鄉忠興村忠興八十五之一號前，為
    警查獲，並扣得上開車牌。
二、案經台南縣警察局學甲分局報請台灣台南地方法院檢察署檢察官偵查起訴。
    理  由
一、被告乙○○否認涉有右揭贓物犯行，辯稱：甲○係以收購舊貨為業，伊係於八十
    八年間向甲○購買上開機車時，該機車懸掛該車牌，伊並不知該車牌係贓物云云
    。經查：
（一）引擎號碼Ｅ─００一二五號輕機車車體係黃萬祥之妻蔡鳳珠所有，並於七、八
      年前，將該車體（未掛車牌）以五十元之價格賣與甲○一節，業據黃萬祥於警
      訊時供述明確，核與甲○所述相合，應可採信。甲○事後於八十六年間再將該
      車體賣與乙○○，亦與乙○○所陳該機車係向甲○買來之內容相合，亦可採認
      。
（二）至於甲○出賣機車車體乙○○時，該車體是否懸掛車牌，因黃萬祥將該機車賣
      與甲○時即未併同車牌一併出賣，乙○○辯稱買機車時連同車牌一併買等語，
      與前開事證不符，即難遽採。而乙○○購買該機車車體之時間係甲○所稱之八
      十六年間或乙○○所稱之八十八年間？二人之說法不同，惟甲○與乙○○原係
      舊識，復無仇隙，及其於七、八年前即向黃萬祥買下本件之機車車體，本院認
      為應以高所稱之八十六年間可採。
（三）次查：ＵＶＮ─五二六號輕機車車牌一面，係被害人丙○○於八十八年二月二
      日上午十許，在台南縣佳里鎮○○路佳里國中旁所失竊一情，有被害人丙○○
      之警訊筆錄、「車輛竊盜、車牌失竊資料個別查詢報表─查詢車輛認可資料」
      及贓物認領保管單附卷可稽。乙○○於八十六年間買下機車，而該機車懸掛之
      車牌竟於八十八年間才失竊，更可見乙○○所稱購買機車時，車牌已懸掛車上
      等語不實，自難採憑。
（四）末查，購買機車，為擔保來源之正當性，一般人必會先檢視行車執照，或其他
      車籍資料，並核對相關資料是否相符，以免購得來路不明之車輛。被告乙○○
      於非一般機車交易之場所，向陌生人購買來路不明之車牌，且於購買車牌時，
      並未向該出售車牌者要求出示車籍資料，其有贓物之認識，應可認定。被告乙
      ○○雖辯伊不知車牌係屬贓物云云，無非事後卸責之詞，委無足採。本件事證
      明確，被告乙○○犯行堪予認定。
二、被告乙○○買贓物，核其所為，係犯三百四十九條第二項之故贓物罪。爰審酌被
    告一時貪圖小利，所生危害尚非重大，犯罪態度等一切情狀，處如主文所示之刑
    ，併諭知易科罰金之折算標準，以資懲儆。又被告前未曾受有期徒刑以上刑之宣
    告，有臺灣臺南地方法院檢察署刑案資料查註紀錄表在卷可憑，其經此偵審程序
    後，應知所警惕，無再犯之虞，本院認其宣告刑以暫不執行為適當，併諭知緩刑
    二年，以勵自新。
據上論斷，應依刑事訴訟法第二百九十九條第一項前段，刑法第三百四十九條第二項
、第四十一條第一項前段、第七十四條第一款罰金罰鍰提高標準條例第一條前段、第
二條，判決如主文。
中      華      民      國      九十      年      十二    月    十四    日
                              臺灣臺南地方法院刑事第五庭
                                      法  官 陳  振  謙
右正本證明與原本無異
如不服本判決應於送達後十日內向本院提出上訴狀
                                      書記官 鄭  秀  美
中      華      民      國      九十      年      十二    月    十四    日
附錄本案論罪科刑法條全文：
刑法第三百四十九條第二項：
搬運、寄藏、故買贓物或為牙保者，處五年以下有期徒刑、拘役或科或併科一千元以
下罰金。


司法院資訊處製作；財團法人民間司法改革基金會備份。
